Inventaris van het archief van het Ministerie van Waterstaat: Directie van de Waterstaat (DW), 1930-1949
Nationaal Archief, Den Haag
- Dossiers 1-651, 1.
  - Technische ambtenaren, bureel ambtenaren, opzichters [dossier 346]., 1930-1949; 1122-1190
    - 1946 mrt. - apr., 1176
    - 1946 mei - juni, 1177
    - 1948 juli - aug., 1178
    - 1946 sep. - okt., 1179
    - 1946 nov. - dec., 1180
    - 1947 jan. - mrt., 1181
    - 1947 apr. - juni, 1182
    - 1947 juli - sep., 1183
    - 1947 okt. - dec., 1184
    - 1948 jan. - mrt., 1185
    - 1948 apr. - juni, 1186
    - 1948 juli - aug., 1187
    - 1948 sep. - nov., 1188
    - 1948 dec., 1189
    - 1949, 1190
  - Kanaalpersoneel, kantonniers [dossier 347]., 1930-1949; 1191-1235
    - 1930, 1191
    - 1931 jan. - apr., 1192
    - 1931 mei - sep., 1193
    - 1931 sep. - dec., 1194
    - 1932 jan. - aug., 1195
    - 1932 sep. - dec., 1196
    - 1933 jan. - juni, 1197
    - 1933 juli - dec., 1198
    - 1934 jan. - mrt., 1199
    - 1934 apr. - juli, 1200
    - 1934 aug. - dec., 1201
    - 1935 jan. - mrt., 1202
    - 1935 apr. - aug., 1203
    - 1935 sep. - dec., 1204
    - 1936 jan. - apr., 1205
    - 1936 mei - dec., 1206
    - 1937 jan. - mei, 1207
    - 1937 juni - aug., 1208
    - 1937 sep. - dec., 1209
    - 1938 jan. - juli, 1210
    - 1938 aug. - dec., 1211
    - 1939 jan. - mei, 1212
    - 1939 juni - sep., 1213
    - 1939 okt. - dec., 1214
    - 1940 jan. - juli, 1215
    - 1940 aug. - dec., 1216
    - 1941 jan. - juni, 1217
    - 1941 juli - dec., 1218
    - 1942 jan. - apr., 1219
    - 1942 mei - aug., 1220
    - 1942 sep. - dec., 1221
    - 1943 jan. - juli, 1222
    - 1943 aug. - dec., 1223
    - 1944, 1224
    - 1945, 1225
    - 1946 jan. - apr., 1226
    - 1946 mei - aug., 1227
    - 1946 sep. - dec., 1228
    - 1947 jan. - apr., 1229
    - 1947 mei - aug., 1230
    - 1947 aug. - sep., 1231
    - 1947 okt. - dec., 1232
    - 1948 jan. - apr., 1233
    - 1948 mei - aug., 1234
    - 1948 sep. - 1949, 1235
  - Ingenieurs [dossier 348]., 1930-1949; 1236-1245
    - 1930 okt. - 1931, 1236
    - 1932-1934, 1237
    - 1935-1936, 1238
    - 1937-1938, 1239
    - 1939-1940, 1240
    - 1941-1942, 1241
    - 1943-1945, 1242
    - 1946, 1243
    - 1947 - 1948 juli, 1244
    - 1948 aug. - 1949, 1245
  - Personeel - adminstratieve krachten [dossier 349]., 1947-1949; 1246-1253
    - 1947 jan. - mrt., 1246
    - 1947 apr. - juni, 1247
    - 1947 juli - aug., 1248
    - 1947 sep. - dec., 1249
    - 1948 jan. - apr., 1250
    - 1948 mei - juli, 1251
    - 1948 aug. - dec., 1252
    - 1949, 1253
  - Personeel - lagere krachten [dossier 350]., 1947-1949; 1254-1258
    - 1947 jan. - juli, 1254
    - 1947 aug. - dec., 1255
    - 1947 dec., 1256
    - 1948 jan. - juli, 1257
    - 1948 aug. - 1949, 1258
  - Personeel - algemeen [dossier 351]., 1947-1949; 1259-1263
    - 1947 okt. - dec., 1259
    - 1948 jan. - feb., 1260
    - 1948 mrt. - mei, 1261
    - 1948 juni - dec., 1262
    - 1949, 1263
  - Gebouwen [dossier 352]., 1930-1919; 1264-1295
    - 1930 okt. - 1931 juni, 1264
    - 1931 juli - dec., 1265
    - 1932, 1266
    - 1933, 1267
    - 1934, 1268
    - 1935, 1269
    - 1936, 1270
    - 1937, 1271
    - 1938, 1272
    - 1939, 1273
    - 1940, 1274
    - 1941 jan. - apr., 1275
    - 1941 mei - dec., 1276
    - 1942, 1277
    - 1943-1944, 1278
    - 1945 jan. - 1946 mei, 1279
    - 1946 juni - aug., 1280
    - 1946 sep. - dec., 1281
    - 1947 jan. - apr., 1282
    - 1947 mei - juli, 1283
    - 1947 aug. - okt., 1284
    - 1947 okt. - dec., 1285
    - 1948 jan. - apr., 1286
    - 1948 mei - juni, 1287
    - 1948 juli - aug., 1288
    - 1948 aug. - okt., 1289
    - 1948 nov. - dec., 1290
    - 1949 jan. - apr., 1291
    - 1949 mei - juni, 1292
    - 1949 juli, 1293
    - 1949 aug. - sep., 1294
    - 1949 okt. - dec., 1295
  - Bakendienst [dossier 359]., 1930 okt. - 1932, 1934 - 1946; 1296
  - Veren [dossier 374]., 1930-1949; 1297-1309
    - 1930 okt. - 1931, 1297
    - 1932-1934, 1298
    - 1935-1937, 1299
    - 1938-1939, 1300
    - 1940, 1301
    - 1941, 1302
    - 1942, 1303
    - 1943, 1304
    - 1944, 1305
    - 1945-1946, 1306
    - 1947, 1307
    - 1948 jan. - sep., 1308
    - 1948 sep. - 1949, 1309
  - Rivieren, kanalen in Friesland, Drenthe en Overijssel [dossier 375]., 1930-1946; 1310-1349
    - 1930, 1310
    - 1931 jan. - feb., 1311
    - 1931 mrt. - apr., 1312
    - 1931 mei - juli, 1313
    - 1931 aug. - okt., 1314
    - 1931 nov. - dec., 1315
    - 1932 jan. - feb., 1316
    - 1932 mrt. - apr., 1317
    - 1932 mei, 1318
    - 1932 mei, 1319
    - 1932 jan. - aug., 1320
    - 1932 sep. - nov., 1321
    - 1932 nov. - dec., 1322
    - 1933 jan. - feb., 1323
    - 1933 mrt., 1324
    - 1933 apr. - mei, 1325
    - 1933 juni - sep., 1326
    - 1933 okt. - dec., 1327
    - 1934 jan. - mrt., 1328
    - 1934 mrt. - juni, 1329
    - 1934 juni - dec., 1330
    - 1935 jan. - mei, 1331
    - 1935 juni - sep., 1332
    - 1935 sep. - dec., 1333
    - 1936 jan. - mei, 1334
    - 1936 juni - aug., 1335
    - 1936 sep. - dec., 1336
    - 1937 jan. - apr., 1337
    - 1937 mei - dec., 1338
    - 1938, 1339
    - 1939 jan. - aug., 1340
    - 1939 sep. - dec., 1341
    - 1940 jan. - mei, 1342
    - 1940 juni - dec., 1343
    - 1941 jan. - juli, 1344
    - 1941 juli - dec., 1345
    - 1942, 1346
    - 1943, 1347
    - 1944-1945, 1348
    - 1946, 1349
  - Sollicitanten [dossier 378]., 1944-1949; 1350-1351
    - 1944-1947, 1350
    - 1948-1949, 1351
  - Onteigeningen [dossier 387]., 1930-1949; 1352-1480
    - 1930 jan. - nov., 1352
    - 1930 nov. - dec., 1353
    - 1931 jan. - feb., 1354
    - 1931 mrt. - apr., 1355
    - 1931 mei - juni, 1356
    - 1931 juli - aug., 1357
    - 1931 sep. - okt., 1358
    - 1931 nov., 1359
    - 1931 nov. - dec., 1360
    - 1932 jan. - feb., 1361
    - 1932 mrt. - apr., 1362
    - 1932 apr. - mei, 1363
    - 1932 juni, 1364
    - 1932 juli - aug., 1365
    - 1932 sep. - nov., 1366
    - 1932 nov. - dec., 1367
    - 1933 jan. - feb., 1368
    - 1933 mrt., 1369
    - 1933 apr., 1370
    - 1933 mei, 1371
    - 1933 juni, 1372
    - 1933 juli - aug., 1373
    - 1933 sep., 1374
    - 1933 okt., 1375
    - 1933 nov., 1376
    - 1933 dec., 1377
    - 1934 jan., 1378
    - 1934 feb., 1379
    - 1934 mrt., 1380
    - 1934 apr., 1381
    - 1934 mei, 1382
    - 1934 juni, 1383
    - 1934 juli, 1384
    - 1934 aug., 1385
    - 1934 sep. - okt., 1386
    - 1934 nov., 1387
    - 1934 dec., 1388
    - 1935 jan. - feb., 1389
    - 1935 mrt., 1390
    - 1935 apr. - mei, 1391
    - 1935 mei, 1392
    - 1935 juni, 1393
    - 1935 juli, 1394
    - 1935 juli, 1395
    - 1935 aug., 1396
    - 1935 sep., 1397
    - 1935 okt., 1398
    - 1935 nov., 1399
    - 1935 dec., 1400
    - 1936 jan., 1401
    - 1936 feb., 1402
    - 1936 mrt., 1403
    - 1936 apr. - mei, 1404
    - 1936 juni - juli, 1405
    - 1936 aug., 1406
    - 1936 sep., 1407
    - 1936 okt., 1408
    - 1936 nov., 1409
    - 1936 dec., 1410
    - 1937 jan. - feb., 1411
    - 1937 mrt. - apr., 1412
    - 1937 apr. - mei, 1413
    - 1937 juni, 1414
    - 1937 juli, 1415
    - 1937 juli, 1416
    - 1937 aug., 1417
    - 1937 sep., 1418
    - 1937 okt., 1419
    - 1937 nov. - dec., 1420
    - 1938 jan. - feb., 1421
    - 1938 mrt., 1422
    - 1938 apr., 1423
    - 1938 mei, 1424
    - 1938 juni, 1425
    - 1938 juli, 1426
    - 1938 aug., 1427
    - 1938 sep., 1428
    - 1938 okt., 1429
    - 1938 nov., 1430
    - 1938 dec., 1431
    - 1939 jan., 1432
    - 1939 feb., 1433
    - 1939 mrt., 1434
    - 1939 apr., 1435
    - 1939 mei, 1436
    - 1939 juni, 1437
    - 1939 juni, 1438
    - 1939 juli, 1439
    - 1939 aug., 1440
    - 1939 sep., 1441
    - 1939 okt., 1442
    - 1939 nov., 1443
    - 1939 dec., 1444
    - 1940 jan., 1445
    - 1940 feb., 1446
    - 1940 mrt., 1447
    - 1940 apr. - mei, 1448
    - 1940 juni - aug., 1449
    - 1940 sep. - okt., 1450
    - 1940 nov., 1451
    - 1940 dec., 1452
    - 1941 jan. - feb., 1453
    - 1941 mrt., 1454
    - 1941 apr., 1455
    - 1941 mei, 1456
    - 1941 juni, 1457
    - 1941 juli, 1458
    - 1941 aug., 1459
    - 1941 aug., 1460
    - 1941 sep., 1461
    - 1941 okt., 1462
    - 1941 nov., 1463
    - 1941 dec., 1464
    - 1942 jan. - feb., 1465
    - 1942 mrt. - apr., 1466
    - 1942 apr. - juni, 1467
    - 1942 juli - sep., 1468
    - 1942 sep. - okt., 1469
    - 1942 nov. - dec., 1470
    - 1943 jan. - apr., 1471
    - 1943 mei - juli, 1472
    - 1943 aug. - sep., 1473
    - 1943 okt. - dec., 1474
    - 1944 jan. - apr., 1475
    - 1944 mei - dec., 1476
    - 1945-1946, 1477
    - 1947, 1478
    - 1948, 1479
    - 1949, 1480
  - Hollandse IJssel [dossier 390]., 1930-1946; 1481-1488
    - 1930-1933, 1481
    - 1934-1935, 1482
    - 1936, 1483
    - 1937, 1484
    - 1938, 1485
    - 1939, 1486
    - 1940-1942, 1487
    - 1943-1946, 1488
  - Directie van de Wieringermeer [dossier 546]., 1949; 1489-1490
    - 1949 jan. - mei, 1489
    - 1949 juni - dec., 1490
  - Zuiderzee-polders, IJsselmeer, Waddenzee, enz. [dossier 547]., 1930-1949; 1491-1608
    - 1930 jan. - okt., 1491
    - 1930 nov. - dec., 1492
    - 1931 jan. - feb., 1493
    - 1931 feb. - mrt., 1494
    - 1931 mrt. - apr., 1495
    - 1931 mei - juni, 1496
    - 1931 juni, 1497
    - 1931 juli - aug., 1498
    - 1931 aug. - sep., 1499
    - 1931 okt. - nov., 1500
    - 1931 nov. - dec., 1501
    - 1932 jan., 1502
    - 1932 jan. - feb., 1503
    - 1932 mrt., 1504
    - 1932 apr., 1505
    - 1932 mei - juni, 1506
    - 1932 juli - aug., 1507
    - 1932 sep. - okt., 1508
    - 1932 nov. - dec., 1509
    - 1933 jan. - apr., 1510
    - 1933 mei - juli, 1511
    - 1933 aug. - dec., 1512
    - 1934 jan. - apr., 1513
    - 1934 mei - juli, 1514
    - 1934 aug. - dec., 1515
    - 1935 jan. - feb., 1516
    - 1935 mrt. - apr., 1517
    - 1935 mei - juni, 1518
    - 1935 juli - aug., 1519
    - 1935 sep. - okt., 1520
    - 1935 nov. - dec., 1521
    - 1936 jan., 1522
    - 1936 feb. - mrt., 1523
    - 1936 apr., 1524
    - 1936 mei, 1525
    - 1936 juni, 1526
    - 1936 juli, 1527
    - 1936 aug. - sep., 1528
    - 1936 okt., 1529
    - 1936 nov., 1530
    - 1936 dec., 1531
    - 1937 jan. - feb., 1532
    - 1937 mrt., 1533
    - 1937 apr. - mei, 1534
    - 1937 juni, 1535
    - 1937 juli - aug., 1536
    - 1937 sep., 1537
    - 1937 okt. - nov., 1538
    - 1937 dec., 1539
    - 1938 jan. - feb., 1540
    - 1938 feb. - mrt., 1541
    - 1938 apr. - mei, 1542
    - 1938 juni, 1543
    - 1938 juli, 1544
    - 1938 aug. - sep., 1545
    - 1938 okt. - dec., 1546
    - 1939 jan. - feb., 1547
    - 1939 mrt., 1548
    - 1939 apr., 1549
    - 1939 mei - juni, 1550
    - 1939 juli - aug., 1551
    - 1939 sep. - okt., 1552
    - 1939 nov. - dec., 1553
    - 1940 jan. - feb., 1554
    - 1940 mrt., 1555
    - 1940 apr., 1556
    - 1940 mei - juni, 1557
    - 1940 juli - aug., 1558
    - 1940 sep. - okt., 1559
    - 1940 nov. - dec., 1560
    - 1941 jan., 1561
    - 1941 feb., 1562
    - 1941 mrt., 1563
    - 1941 apr. - mei, 1564
    - 1941 mei - juni, 1565
    - 1941 juli, 1566
    - 1941 aug. - sep., 1567
    - 1941 sep. - okt., 1568
    - 1941 nov., 1569
    - 1941 dec., 1570
    - 1942 jan. - feb., 1571
    - 1942 mrt. - apr., 1572
    - 1942 mei, 1573
    - 1942 juni, 1574
    - 1942 juli - aug., 1575
    - 1942 sep. - okt., 1576
    - 1942 nov. - dec., 1577
    - 1943 jan. - mrt., 1578
    - 1943 mrt. - apr., 1579
    - 1943 mei - juni, 1580
    - 1943 juli, 1581
    - 1943 aug. - okt., 1582
    - 1943 okt. - nov., 1583
    - 1943 dec., 1584
    - 1944 jan. - feb., 1585
    - 1944 mrt., 1586
    - 1944 apr. - mei, 1587
    - 1944 juni - juli, 1588
    - 1944 aug. - dec., 1589
    - 1945 jan. - sep., 1590
    - 1945 okt. - dec., 1591
    - 1946 jan. - mrt., 1592
    - 1946 apr. - juni, 1593
    - 1946 juni - juli, 1594
    - 1946 aug. - okt., 1595
    - 1946 okt. - dec., 1596
    - 1947 jan. - mrt., 1597
    - 1947 mrt. - mei, 1598
    - 1947 juni - juli, 1599
    - 1947 aug. - okt., 1600
    - 1947 okt. - dec., 1601
    - 1948 jan. - mrt., 1602
    - 1948 mrt. - mei, 1603
    - 1948 mei - juli, 1604
    - 1948 juli - okt., 1605
    - 1948 nov. - dec., 1606
    - 1949 jan. - mei, 1607
    - 1949 juni - dec., 1608
  - Zuiderzeesteunwet [dossier 548]., 1947-1949; 1609-1611
    - 1947, 1609
    - 1948, 1610
    - 1949, 1611
  - Heffingen [dossier 611]., 1930-1937, 1940 - 1948; 1612
  - Afrekeningen [dossier 645]., 1930-1946; 1613-1659
    - 1930 okt. - dec., 1613
    - 1931 jan. - mrt., 1614
    - 1931 apr. - sep., 1615
    - 1931 okt. - dec., 1616
    - 1932 jan. - feb., 1617
    - 1932 mrt. - juni, 1618
    - 1932 juli - dec., 1619
    - 1933 jan. - feb., 1620
    - 1933 mrt. - juni, 1621
    - 1933 juli - dec., 1622
    - 1934 jan. - mrt., 1623
    - 1934 apr. - aug., 1624
    - 1934 sep. - dec., 1625
    - 1935 jan. - feb., 1626
    - 1935 mrt. - juni, 1627
    - 1935 juni - dec., 1628
    - 1936 jan. - feb., 1629
    - 1937 mrt. - apr., 1630
    - 1936 mei - aug., 1631
    - 1936 sep. - dec., 1632
    - 1937 jan. - mrt., 1633
    - 1937 apr. - aug., 1634
    - 1937 sep. - dec., 1635
    - 1938 jan. - mrt., 1636
    - 1938 apr. - aug., 1637
    - 1938 sep. - dec., 1638
    - 1939 jan. - mrt., 1639
    - 1939 apr. - aug., 1640
    - 1939 aug. - dec., 1641
    - 1940 jan. - apr., 1642
    - 1940 mei - dec., 1643
    - 1941 jan. - mrt., 1644
    - 1941 mrt. - mei, 1645
    - 1941 mei - juli, 1646
    - 1941 aug. - okt., 1647
    - 1941 nov. - dec., 1648
    - 1942 jan. - feb., 1649
    - 1942 mrt., 1650
    - 1942 apr. - mei, 1651
    - 1942 juni - aug., 1652
    - 1942 sep. - dec., 1653
    - 1943 jan. - mrt., 1654
    - 1943 apr. - juni, 1655
    - 1943 juli - dec., 1656
    - 1944, 1657
    - 1945, 1658
    - 1946, 1659
  - Wrakken en strandingen [dossier 650]., 1930-1946; 1660-1663
    - 1930 okt. - 1936, 1660
    - 1937-1942, 1661
    - 1943 - 1945 [dossier 650A], 1662
    - 1946, 1663
  - Noordzeekanaal [dossier 651]., 1930-1949; 1664-1693
    - 1930, 1664
    - 1931 jan. - apr., 1665
    - 1931 mei - aug., 1666
    - 1931 sep. - dec., 1667
    - 1932 jan. - juni, 1668
    - 1932 juli - dec., 1669
    - 1933, 1670
    - 1934 jan. - mei, 1671
    - 1934 juni - dec., 1672
    - 1935 jan. - juli, 1673
    - 1935 aug. - dec., 1674
    - 1936 jan. - juni, 1675
    - 1936 juli - dec., 1676
    - 1937, 1677
    - 1938 jan. - apr., 1678
    - 1938 mei, 1679
    - 1938 juni - dec., 1680
    - 1939 jan. - juni, 1681
    - 1939 juli - dec., 1682
    - 1940 jan. - juni [dossier 651A], 1683
    - 1940 juli - dec. [dossier 651A], 1684
    - 1941 jan. - juni [dossier 651A], 1685
    - 1941 juli - dec. [dossier 651A], 1686
    - 1942 jan. - juni [dossier 651A], 1687
    - 1942 juli - dec. [dossier 651A], 1688
    - 1943, 1689
    - 1944, 1690
    - 1945 - 1946 juni, 1691
    - 1946 juli - dec., 1692
    - 1947-1949, 1693
- Stukken gelicht uit dossiers 1-651, 2.
  De hiernavolgende serie inv. nrs 1694-1949 uit de periode 1930-1949 zijn stukken betreffende specifieke onderwerpen of objecten, gelicht uit een of meer van de dossiers 1-651. Het was destijds de bedoeling dat de stukken van deze 'tijdelijke portefeuilles' weer zouden worden ingevoegd in de dossiers waaruit ze gelicht zijn. De beschrijvingen staan in alfabetische volgorde op trefwoord.
  - Aangelegenheden, Nederlands-Belgische --- [dossiers 3, 45, 65, 73, 210] [portefeuille nr. 32-1]., 1946-1949; 1745
  - Aangelegenheden Nederlands-Duitse --- [dossier 45] [portefeuille nr. 32-2]., 1949; 1745
  - Aanleg Amsterdam-Rijnkanaal, bijdrage in kosten [dossiers 5, 66] [portefeuille nr. 5-1]., 1932-1940; 1701
  - Aanleg Amsterdam-Rijnkanaal, bijdrage in kosten [dossiers 5, 66] [portefeuille nr. 5-2]., 1941-1949; 1702
  - Aannemers, Opzetgelden --- [dossiers 21, 23] [portefeuille nr. 13-1]., 1941-1948; 1716
  - Aansluiting, Rijksweg 6; Amsterdam-Velsen, --- bij Amsterdam [dossier 304] [portefeuille nr. 111-1]., 1931-1941; 1850
  - Aanstelling, aanspraken op --- in vaste dienst van tijdelijke opzichters en ingenieurs met een diensttijd van meer dan 10 jaren [dossier 346] [portefeuille nr. 151-3]., 1930-1939; 1903
  - Aastrang, verbetering van de Oude IJssel en de --- [dossiers 62, 85] [portefeuille nr. 37-3]., 1930-1939; 1751
  - Aastrang, verbetering van de Oude IJssel in de --- [dossiers 62, 85] [portefeuille nr. 37-4]., 1940-1948; 1751
  - Abeele, Roeibootveer te --- over het kanaal door Walcheren [dossier 374] [portefeuille nr. 156-2]., 1930-1941; 1910
  - Adviseurs, Aesthetische --- [dossiers 92, 358] [portefeuille nr. 153-3]., 1930-1949; 1906
  - Afdamming, --- Brielse Maas en Botlek [dossier 79] [portefeuille nr. 62-1]., 1935-1940; 1783
  - Afwatering, --- oostelijk Zeeuws -Vlaanderen [dossier 3] [portefeuille nr. 1-1]., 1930-1949; 1694
  - Afwatering, --- van de Mark en de Dintel [dossier 74] [portefeuille nr. 37-1]., 1937-1943; 1750
  - Afwatering, rijksbijdrage verbetering --- Dommel [dossiers 4, 74, 79] [portefeuille nr. 49-1]., 1932-1943; 1766
  - Afwateringskanaal, --- Eindhoven-Wilhelminakanaal [dossier 4] [[portefeuille nr. 3-3]., 1929-1931; 1698
  - Afwateringskanaal, --- Eindhoven-Wilhelminakanaal [dossier 4] [portefeuille nr. 4-1]., 1932-1933; 1699
  - Afwateringskanaal, --- Eindhoven-Wilhelminakanaal [dossier 4] [portefeuille nr. 4-2]., 1934-1941; 1700
  - Afsluitdijk, Rijksweg 9; gedeelte --- Leeuwarden, wegverlegging om Harlingen [dossier 307] [portefeuille nr. 117-1]., 1932-1948; 1856
  - Afsluitdijk, Rijksweg 43; gedeelte --- Harkezijl, gedeelte Sneek-Joure [dossier 307] [portefeuille nr. 117-2]., 1931-1935; 1857
  - Afsluiting, --- Donge en Oude Maasje [dossier 74] [portefeuille nr. 53-2]., 1941-1943; 1771
  - Akkrum, Rijksweg 32; verbeteren van de gedeelten --- Barrahuis-Leeuwarden-Overijsselse grens [dossier 307] [portefeuille nr. 122-1]., 1938-1943; 1865
  - Alblasserwaard, subsidie van gemene belangen --- met Arkel beneden de Zouwe [dossier 62] [portefeuille nr. 38-3]., 1931-1948; 1752
  - Almelo, Twentekanaal; doortrekking zijkanaal --- [dossiers 68, 387] [portefeuille nr. 43-1]., 1948-1949; 1759
  - Ameland, herstel stroom --- [dossiers 30, 31] [portefeuille nr. 15-4]., 1930-1947; 1720
  - Ameland, veerdiensten vaste wal op --- en Schiermonnikoog [dossier 30] [portefeuille nr. 175-1]., 1930-1949; 1940
  - Amer, verhoging dijk langs zuidzijde ---, haven van Lage Zwaluwe [dossier 74] [portefeuille nr. 51-1]., 1941-1944; 1769
  - Amer, verhoging dijk langs zuidzijde ---, dijkvak Koekoekspolder [dossier 74] [portefeuille nr. 51-2]., 1942-1943; 1769
  - Amersfoort, wegen rond ---, Rijkswegen 1, 23 en rondweg om --- [dossier 306] [portefeuille nr. 116-3]., 1934-1947; 1855
  - Amsterdam, Scheepvaartweg --- Boven Rijn, niet geregistreerde stukken [dossier ....] [portefeuille nr. 42-2]., 1928-1934; 1758
  - Amsterdam, Rijksweg 1; --- Eemnes [dossiers 304, 306] [portefeuille nr. 109-1]., 1934-1938; 1847
  - Amsterdam, Rijksweg 16; --- Eemnes [dossier 304] [portefeuille nr. 109-2]., 1939-1946; 1848
  - Amsterdam, Rijksweg 2; --- Utrecht [dossier 304] [portefeuille nr. 110-2]., 1931-1939; 1849
  - Amsterdam, Rijksweg 6; --- Velsen, aansluiting bij --- [dossier 304] [portefeuille nr. 111-1]., 1931-1941; 1850
  - Amsterdam, Rijksweg 7; --- Den Oever, gedeelte Het Slocter-Oosthuizen [dossier 304] [portefeuille nr. 111-2]., 1938-1939; 1850
  - Amsterdam, Rijksweg 4; gedeelte --- Sassenheim, verbeteren Sloterweg door --- [dossier 304] [portefeuille nr. 112-1]., 1938-1949; 1851
  - Amsterdam, Rijksweg 2; --- Utrecht, brug over de Amstel [dossiers 304, 312] [portefeuille nr. 113-1]., 1937-1948; 1852
  - Amsterdam, snelverkeersweg --- Twente [dossiers 302, 304] [portefeuille nr. 113-2]., 1941-1945; 1852
  - Amsterdam, Rijksweg 7; --- Wieringen [dossier 304] [portefeuille nr. 114-2]., 1930-1936; 1853
  - Amsterdam, autosnelweg --- Zwolle, snelverbinding van het westen des lands met Zwolle [dossiers 302, 306, 342] [portefeuille nr. 141-4]., 1946-1949; 1892
  - Amsterdam, Vaarweg --- Gouda-Rotterdam a. vergunning vaarweg b. bijdrage in kosten verbetering [dossier 390] [portefeuille nr. 164-1]., 1933-1939; 1923
  - Amsterdam Rijnkanaal, hoofdafmeting --- [dossier 5] [portefeuille nr. 6-1]., 1931-1935; 1703
  - Amsterdam Rijnkanaal, bijdrage in kosten aanleg --- [dossiers 5, 66] [portefeuille nr. 5-1]., 1932-1940; 1701
  - Amsterdam Rijnkanaal, bijdrage in kosten aanleg --- [dossiers 5, 66] [portefeuille nr. 5-2]., 1941-1949; 1702
  - Amsterdam Boven Rijn, Rivierkruizing de Lek met kanaal -- - bij Wijk bij Duurstede [dossier 5] [portefeuille nr. 6-4]., 1935-1941; 1704
  - Amsterdamse Ballast Mij., Arbitrage Staat/ --- wegens schade door oorlogsomstandigheden bestek 238, dienst 1937-1939 [dossiers 6, 66] [portefeuille nr. 42-1]., 1934-1948; 1758
  - Anna Jacoba, veer --- Zijpe [dossiers 35, 374] [portefeuille nr. 157-1]., 1930-1948; 1913
  - Apeldoorn, Rijksweg 50; --- Katerveer [dossier 302] [portefeuille nr. 95-1]., 1933-1944; 1828
  - Appingedam, Rijksweg 33; --- Zuidbroek-Wildervank-Assen, Tracégedeelte Barneveld-Appingedam [dossier 309] [portefeuille nr. 128-1]., 1872
  - Arbeidslonen, sociale lasten-verrekening --- [dossier 21] [portefeuille nr. 13-1]., 1937-1947; 1716
  - Arbitrage, --- Staat/Amsterdamse Ballast Mij. wegen schade door oorlogsomstandigheden bestek 238, dienst 1937-1939 [dossiers 5, 66] [portefeuille nr. 42-1]., 1934-1948; 1758
  - Archieven, --- Rijkswaterstaat, handeling P.A.Z. [dossiers 21, 24, 352, 378] [portefeuille nr. 14-1]., 1943-1949; 1718
  - Arkel, subsidie van gemene belangen Alblasserwaard met -- - beneden de Zouwe [dossier 62] [portefeuille nr. 38-3]., 1931-1948; 1752
  - Arnhem, Rijksweg 52; autosnelweg --- Nijmegen [dossier 302] [portefeuille nr. 93-4]., 1930-1947; 1826
  - Arnhem, Rijksweg 48; verbeteren Rijksweg --- Dieren- Zutphen [dossiers 1, 302] [portefeuille nr. 96-1]., 1930-1940; 1829
  - Arnhem, Rijksweg 50; --- Katerveer [dossier 302] [portefeuille nr. 97-4]., 1937-1940; 1830
  - Arnhem, Rijksweg 12; aanleg autosnelweg --- Duitse grens [dossier 302] [portefeuille nr. 98-1]., 1940-1941; 1831
  - Artikel 27, Commissie van Advies bedoeld in --- Dienst- reglement Rijkswaterstaat en Zuiderzeewerken [dossier 345] [portefeuille nr. 147-1]., 1932-1946; 1899
  - Assen, Rijksweg 31; gedeelte --- Meppel, omlegging om Meppel [dossiers 310, 387] [portefeuille nr. 129-2]., 1931-1938; 1873
  - Autolichten, hinder voor scheepvaart door --- [dossier 45] [portefeuille nr. 29-2]., 1934-1948; 1741
  - Autosnelwegen, tracés --- in Noord-Brabant [dossier 301] [portefeuille nr. 92-3]., 1940-1944; 1824
  - Autosnelwegen, ---, deel uitmakende van het rijkswegenplan [dossier 342] [portefeuille nr. 145-2]., 1933-1936; 1897
  - Autosnelwegen, wijdtoverspanningen viaducten over --- [dossier 342] [portefeuille nr. 183-1]., 1936-1941; 1949
  - Axelse brug, --- Terneuzen [dossier 3] [portefeuille nr. 2-2]., 1930-1949; 1695
  - Amsterdam, Vaarweg --- Gouda-Rotterdam a. verruiming van de vaarweg b. bijdrage in kosten verbetering [dossier 390] [portefeuille nr. 163-1]., 1930-1932; 1922
  - Baakse Overlaat, --- dichting [dossier 62] [portefeuille nr. 38-2]., 1948-1949; 1752
  - Baambrugge, recht van de dertiende penning onder --- [dossiers 5, 306] [portefeuille nr. 7-2]., 1930-1941; 1705
  - Baanhoek, spoorweg --- (niet aanwezig) [portefeuille nr. 48-1]., 1765
  - Baggerbedrijven, sanering --- [dossiers 21, 23, 45] [portefeuille nr. 12-3]., 1932-1948; 1714
  - Baggerwerk, --- haven Scheveningen, verwijderen defensiedrempel [dossiers 35, 164] [portefeuille nr. 70-1]., 1933-1949; 1792
  - Baggerwerk, Maassluis; subsidie --- haven [dossier 35] [portefeuille nr. 182-1]., 1930-1949; 1947
  - Baggerwerken, --- in de Sluisse Haven te Ooltgensplaats [dossier 35] [portefeuille nr. 18-2]., 1931-1949; 1724
  - Baggerwerken, subsidie --- haven Huizen [dossier 35] [portefeuille nr. 18-4]., 1930-1943; 1725